【裁判字號】    97,審抗,216
【裁判日期】    980109
【裁判案由】    本票裁定
【裁判全文】
臺灣臺北地方法院民事裁定             97年度審抗字第216號
抗  告  人  三陽投資股份有限公司
兼      上
法定代理人  乙○○
相  對  人  中華票券金融股份有限公司
法定代理人  甲○○
上列當事人間聲請本票准許強制執行事件，抗告人對於民國97年
11月10日本院97年度票字第37637 號裁定提起抗告，本院裁定如
下：
    主  文
抗告駁回。
抗告費用新臺幣壹仟元由抗告人連帶負擔。
    理  由
一按執票人向本票發票人行使追索權時，得聲請法院裁定後強制
  執行，票據法第123 條定有明文；次按本票執票人，依上開規
  定，聲請法院裁定許可對發票人強制執行，係屬非訟事件，此
  項聲請之裁定，及抗告法院之裁定，僅依非訟事件程序，以審
  查強制執行許可與否，並無確定實體上法律關係存否之效力，
  如發票人就票據債務之存否有爭執時，應由發票人提起確認之
  訴，以資解決（最高法院57年台抗第76號判例參照）。
二本件相對人主張其執有抗告人於民國96年8月31日共同簽發、
  金額新台幣（下同）218,000,000 元、到期日為97年10月27日
  且免除作成拒絕證書之本票一紙，詎屆期提示僅部分獲償，為
  此聲請原法院裁定准予強制執行等情，業據提出與所述相符之
  本票1件為證，原法院裁定就其中199,407,257元，及自97年10
  月27日起至清償日止，按年息百分之15計算之利息准予強制執
  行，於法並無不合。抗告意旨雖以：相對人聲請之內容有違抗
  告人與全體債權金融機構間決議共同遵守之約定，且前開決議
  係依據「中華民國銀行公會會員自律性債權債務協商及制約機
  制」所作成，相對人身為前開債權金融機構之一，應受該決議
  之拘束；相對人逕就系爭本票聲請強制執行，除已違反前開決
  議，亦損及其他債權人之權益云云置辯，惟並未否認其等對相
  對人確有前述本票債務存在，至相對人是否可立即行使該本票
  債權，乃涉及實體法律關係之爭執，依上開說明，尚非本件非
  訟程序所得加以審究。抗告人指摘原裁定不當，求予廢棄，為
  無理由，應予駁回。
三據上論結，本件抗告為無理由，依非訟事件法第46條、第21條
  第2項、第24條第1項，民事訴訟法第495條之1第1項、第449條
  第1項、第85條第2項，裁定如主文。
中    華    民    國    98    年    1     月    9     日
                  民事第六庭審判長法  官  劉坤典
                                  法  官  許純芳
                                  法  官  陳婷玉
以上正本係照原本作成。
如不服本裁定，僅得於收受本裁定正本送達後10日內，以適用法
規顯有錯誤為理由並委任律師為訴訟代理人，向本院提出再抗告
狀，（須附繕本一份及繳納再抗告裁判費新台幣1,000元），經
本院許可後始可再抗告。
中    華    民    國    98    年    1     月    9     日
                                  書記官  曾靖雯


司法院資訊處製作；財團法人民間司法改革基金會備份。
